ACORDAO-COMPLETO-2374719

ACÓRDÃO DE RELAÇÃO

ACÓRDÃO DE RELAÇÃO 9731/2019 ATA 35/2019 - SEGUNDA CÂMARA

Acórdão 9731/2019-TCU-Segunda Câmara
VISTO, relacionado e discutido estes autos de Admissão, de ex-servidores do Universidade Federal da Bahia, encaminhados a este Tribunal para apreciação na forma da Instrução Normativa TCU 78/2018.
Considerando o cruzamento do Sistema Integrado de Administração de Recursos Humanos (Siape) e o e-Pessoal, comprovou-se que os presentes atos se exauriram.
Considerando a abrangência e a profundidade das verificações levadas a efeito no exame dos atos 80588/2019, 80552/2019, 80613/2019, 80179/2019, 80002/2019, 80530/2019 e 80196/2019; e
Considerando o parecer do Ministério Público junto a este Tribunal;
ACORDAM os Ministros do Tribunal de Contas da União, diante das razões expostas pelo Relator, e com fundamento no art. 71, inciso III, da Constituição Federal, no art. 1º, inciso V, e art. 39, incisos I e II, da Lei 8.443/1992, e nos arts. 143, inciso II e 260 do Regimento Interno do Tribunal de Contas da União, em:
a) Considerar prejudicado por perda de objeto, a apreciação de mérito dos atos de Bianca Daebs Seixas Almeida, Iuri Tim Jonas Thauront Bastos Dos Reis, Diana Rodrigues De Cerqueira, Renata Freitas De Araujo Oliveira, Marcos Alberto Castelhano Bruno, Yeimi Alexandra Alzate Lopez E Rodolpho Hugles Evangelista Santos, com fundamento no art. 71, inciso III, da Constituição Federal, arts. 1º, inciso V, e 39, inciso II, da Lei 8.443/1992 e art. 260, § 5º, do Regimento Interno do Tribunal de Contas da União, tendo em vista o encerramento dos efeitos financeiros antes de sua apreciação; 
b) Excluir por duplicidade o ato 80326/2019, quanto a abrangência e a profundidade das verificações, nos termos do Acórdão 2100/2010-TCU-Plenário; e
c) Informar aos interessados que o presente Acórdão pode ser acessado por meio do endereço eletrônico www.tcu.gov.br/acordaos.
1. Processo TC-Processo 028.967/2019-4 (ATOS DE ADMISSÃO) 
1.1. Interessados: Bianca Daebs Seixas Almeida (XXX.177.935-XX) ; Diana Rodrigues de Cerqueira (XXX.066.075-XX) ; Iuri Tim Jonas Thauront Bastos dos Reis (XXX.284.705-XX) ; Marcos Alberto Castelhano Bruno (XXX.971.368-XX) ; Renata Freitas de Araujo Oliveira (XXX.572.865-XX) ; Rodolpho Hugles Evangelista Santos (XXX.274.675-XX) ; Yeimi Alexandra Alzate Lopez (XXX.997.885-XX) 
1.2. Órgão/Entidade: Universidade Federal da Bahia
1.3. Relator: Ministro Raimundo Carreiro
1.4. Representante do Ministério Público: Procurador Sergio Ricardo Costa Caribé
1.5. Unidade Técnica: Secretaria de Fiscalização de Pessoal (SEFIP) .
1.6. Representação legal: não há.
1.7. Determinações/Recomendações/Orientações: não há.

Segunda Câmara

Universidade Federal da Bahia

Bianca Daebs Seixas Almeida (XXX.177.935-XX); Diana Rodrigues de Cerqueira (XXX.066.075-XX); Iuri Tim Jonas Thauront Bastos dos Reis (XXX.284.705-XX); Marcos Alberto Castelhano Bruno (XXX.971.368-XX); Renata Freitas de Araujo Oliveira (XXX.572.865-XX); Rodolpho Hugles Evangelista Santos (XXX.274.675-XX); Yeimi Alexandra Alzate Lopez (XXX.997.885-XX)

RAIMUNDO CARREIRO

não há.

Procurador Sergio Ricardo Costa Caribé

ATOS DE ADMISSÃO (ADS)

Secretaria de Fiscalização de Pessoal (SEFIP).